【裁判字號】    98,訴,436
【裁判日期】    980317
【裁判案由】    違反槍砲彈藥刀械管制條例等
【裁判全文】
臺灣臺中地方法院刑事判決               98年度訴字第436號
公  訴  人  臺灣臺中地方法院檢察署檢察官
被      告  乙○○
                      號
指定辯護人  本院公設辯護人  丙○○
上列被告因違反槍砲彈藥刀械管制條例案件，經檢察官提起公訴
（97年度偵字第25197號），本院判決如下：
    主    文
乙○○未經許可，持有可發射子彈具有殺傷力之改造手槍，累犯
，處有期徒刑壹年玖月，併科罰金新臺幣陸萬元，罰金如易服勞
役，以新臺幣壹仟元折算壹日。改造手槍壹支、9.0mm非制式子
彈壹顆均沒收。又未指定犯人，而向該管公務員誣告犯罪，累犯
，處有期徒刑參月。應執行有期徒刑壹年拾月，併科罰金新臺幣
陸萬元，罰金如易服勞役，以新臺幣壹仟元折算壹日。改造手槍
壹支、9.0mm非制式子彈壹顆均沒收。
    犯罪事實
一、乙○○前曾因竊盜、施用毒品等案件，經本院以88年度易緝
    字第694、第695號分別判處有期徒刑1年10月、8月。復因施
    用毒品案件，經臺灣彰化地方法院以88年訴字第483號判處
    有期徒刑9月。再因竊盜案件，經臺灣高等法院臺中分院以
    89年度上易字第1349號判處有期徒刑1年2月，並應於刑之執
    行前令入勞動場所強制工作3年。嗣上揭各罪經合併定應執
    行刑為有期徒刑4年2月，於94年6月16日因縮刑期滿假釋出
    監，並於假釋中付保護管束，甫於95年12月15日假釋期滿執
    行完畢。詎猶不知悔改，明知可發射子彈具有殺傷力之改造
    槍枝及子彈，係屬槍砲彈藥刀械管制條例所列管之物品，非
    經許可不得持有，竟基於非法持有槍、彈之犯意，於96年11
    月間某日，在臺中市○區○○路39號2樓之2其住處旁，以新
    台幣（下同）2萬5,000元之代價，向真實姓名年籍不詳之成
    年人購得可發射子彈具有殺傷力之改造手槍1支及具有殺傷
    力之口徑9.0mm非制式子彈2顆（其中1顆業經試射完畢，另1
    顆則遭乙○○丟棄，以下均簡稱為「上開子彈」），並放置
    在於臺中市○區○○路39號2樓之2住處，而非法持有之。嗣
    於97年9月15日23時30分許，乙○○駕駛其所有車牌號碼JV-
    7463號自小客車，前往臺中縣大里市○○路466號9號之碼頭
    旁，等待友人到場時，因把玩上開改造手槍，不慎誤扣扳機
    ，致擊發子彈貫穿其右小腿，導致自身受有右脛骨槍傷合併
    骨折之傷害。而乙○○為免其上開非法持有槍、彈之犯行遭
    察覺並為躲避刑責之追訴，遂立即將上開手槍及剩餘之子彈
    1顆丟棄在六順橋下旱溪河床上，且在明知其上開槍傷係自
    身所造成，並非遭他人蓄意槍擊所造成，竟基於未指定犯人
    誣告之犯意，於翌日（即16日）凌晨4時30分許，在臺中市
    ○區○○路之土地公廟前，以行動電話門號0000000000號撥
    打110，向警方謊報其於97年9月16日凌晨3時4分許，在上址
    土地公廟前，因故與2名陌生男子發生肢體衝突，並遭該2名
    男子持槍射擊受傷，未指定犯人而向該管公務員誣告他人犯
    傷害及違反槍砲彈藥刀械管制條例之罪。嗣經警方製作報案
    筆錄，乙○○於有偵查犯罪權限之員警尚未發覺犯罪嫌疑人
    及所誣告案件裁判確定前，遂於同日晚上向員警坦承其持有
    上開槍、彈之經過，且自白謊報遭受槍擊之事，並自首其持
    有槍、彈而接受裁判。
二、案經臺中市警察局第三分局報報請臺灣臺中地方法院檢察署
    察官偵查起訴。
    理    由
一、按現行刑事訴訟法為保障被告之反對詰問權，排除具有虛偽
    危險性之傳聞證據，以求實體真實之發見，於該法第159條
    第1項明定被告以外之人於審判外之言詞或書面陳述，除法
    律有規定者外，不得作為證據。又被告以外之人於審判外之
    陳述，雖不符前4條之規定（即刑事訴訟法第159條之1至同
    條之4），而經當事人於審判程序同意作為證據，法院審酌
    該言詞陳述或書面陳述作成時之情況，認為適當者，亦得為
    證據；當事人、代理人或辯護人於法院調查證據時，知有第
    159條第1項不得為證據之情形，而未於言詞辯論終結前聲明
    異議者，視為有前項之同意，刑事訴訟法第159條之5定有明
    文。本件檢察官、指定辯護人及被告並未就卷內證據資料之
    證據能力有所爭執，且迄於言詞辯論終結前，均未主張有刑
    事訴訟法第159條第1項不得為證據之情形，是應認已同意卷
    內證據均得作為證據，且經本院審酌後，認無不適當之情形
    ，應認本案調查之卷內證據均有證據能力，合先敘明。
二、上開未經許可，持有可發射子彈具有殺傷力之改造手槍、子
    彈，及未指定犯人，而向該管公務員誣告之事實，迭據被告
    乙○○於警偵審中均供承不諱，核與證人王偉仲於警詢時、
    證人吳佳茹、陳鏡璉於警偵訊中證述之情節相符，並有自被
    告右小腿內取出之彈頭1顆足資佐證，前開彈頭經送請鑑定
    結果，認係9.0mm之非制式金屬彈頭，而該彈頭既已穿透人
    體造成傷害，自可認定具有殺傷力，有內政部警政署刑事警
    察局97年10月21日刑鑑字第0970141142號槍彈鑑定書，及同
    署刑事警察局97年12月16日刑鑑字第09701175672號函各1紙
    在卷足憑，又未扣案發射上開子彈之改造手槍1支，既因擊
    發子彈致被告右小腿受傷，有診斷證明書1紙存卷可參，該
    改造之手槍及槍內所附之另顆9.0mm同型非制式子彈1顆，自
    均足認具有殺傷力。綜上所述，本件事證明確，被告上開持
    有具有殺傷力之改造手槍及非制式子彈與未指定犯人誣告犯
    行，均堪認定。
三、按未經許可，無故持有槍、彈罪，其持有之繼續，為行為之
    繼續，至持有行為終了時，均論為一罪，不得割裂（最高法
    院90年度臺上字第3270號判決要旨參照）。核被告乙○○所
    為，係犯槍砲彈藥刀械管制條例第8條第4項之未經許可，持
    有具有殺傷力之改造手槍罪、第12條第4項之未經許可，持
    有子彈罪，及刑法第171條第1項之未指定犯人誣告罪。又被
    告以一持有槍彈行為觸犯上開二罪，為想像競合犯，應從一
    重之未經許可，持有具有殺傷力之改造手槍罪處斷。另被告
    所犯上開二罪間，犯意各別，行為互殊，應予分論併罰。查
    被告有如事實欄所載之前科，有臺灣臺中地方法院檢察署刑
    案資料查註紀錄表、臺灣高等法院被告前案紀錄表各1紙附
    卷卷可按，其受徒刑之執行完畢後5年以內故意再犯本件有
    期徒刑以上之罪，為累犯，應依刑法第47條第1項之規定加
    重其刑。又被告於有偵查犯罪權限之員警尚未發覺其持有槍
    、彈之犯罪嫌疑前，於同日晚上向員警坦承其持有上開槍、
    彈之情，業據證人即承辦員警甲○○於審理中到庭結證明確
    ，嗣並接受裁判，爰依刑法第62條前段規定減輕其刑，併先
    加後減之。而被告復於其所誣告案件裁判確定前，自白謊報
    遭受槍擊之事，應依刑法第172條規定減輕其刑，併先加後
    減之。爰審酌被告前有施用毒品及竊盜前科，復持有本案具
    有殺傷力之改造手槍、子彈，行為已嚴重危害社會治安及安
    全，及其遭查獲初始為逃避刑責，而誣指他人涉案，增加偵
    查之困難，幸其查獲當日晚上於第2次警詢筆錄時，即已幡
    然覺醒，自首其持有槍彈及自白其誣告犯行，足認良心未泯
    ，尚有悔悟之心等一切情狀，量處如主文所示之刑，並定其
    應執行之刑，且就所處罰金刑部分，諭知易服勞役之折算標
    準，以示懲儆。未扣案之改造手槍1支、9.0mm非制式子彈1
    顆，係違禁物，又無證據證明業已滅失，應依刑法第38條第
    1項第1款之規定，宣告沒收。至於扣案彈頭1顆，因已擊發
    ，已失其子彈之性質，既非違禁物，爰不為沒收之諭知。
據上論斷，應依刑事訴訟法第299條第1項前段，槍砲彈藥刀械管
制條例第8條第4項、第12條第4項，刑法第11條前段、第171條第
1項、第47條第1項、第42條第3項、第51條第5款、第62條前段、
第172條、第38條第1項第1款，刑法施行法第1條之1，判決如主
文。
中    華    民    國    98    年    3     月    17    日
                  刑事第五庭    審判長法  官  朱光國
                                      法  官  林慧英
                                      法  官  唐光義
如不服本判決應於收受判決後10日內向本院提出上訴書狀，並應
敘述具體理由；其未敘述上訴理由者，應於上訴期間屆滿後20日
內向本院補提理由書（均須按他造當事人之人數附繕本）「切勿
逕送上級法院」。
                                      書記官  黃聖心
中    華    民    國    98    年    3     月    17    日
附錄論罪科刑法條
槍砲彈藥刀械管制條例第8條
未經許可，製造、販賣或運輸鋼筆槍、瓦斯槍、麻醉槍、獵槍、
空氣槍或第4條第1項第1款所定其他可發射金屬或子彈具有殺傷
力之各式槍砲者，處無期徒刑或5年以上有期徒刑，併科新臺幣
1千萬元以下罰金。
未經許可，轉讓、出租或出借前項所列槍枝者，處5年以上有期
徒刑，併科新臺幣1千萬元以下罰金。
意圖供自己或他人犯罪之用，而犯前二項之罪者，處無期徒刑或
 7年以上有期徒刑，併科新臺幣1千萬元以下罰金。
未經許可，持有、寄藏或意圖販賣而陳列第1項所列槍枝者，處3
 年以上10年以下有期徒刑，併科新臺幣700萬元以下罰金。
第 1 項至第 3 項之未遂犯罰之。
槍砲彈藥刀械管制條例第12條
未經許可，製造、販賣或運輸子彈者，處1年以上7年以下有期徒
刑，併科新台幣500萬元以下罰金。
未經許可，轉讓、出租或出借子彈者，處6月以上5年以下有期徒
刑，併科新台幣300萬元以下罰金。
意圖供自己或他人犯罪之用，而犯前二項之罪者，處3年以上10
年以下有期徒刑，併科新台幣700萬元以下罰金。
未經許可，持有、寄藏或意圖販賣而陳列子彈者，處5年以下有
期徒刑，併科新台幣300萬元以下罰金。
第 1 項至第 3 項之未遂犯罰之。
中華民國刑法第171條
（未指定犯人誣告罪）未指定犯人，而向該管公務員誣告犯罪者
，處1年以下有期徒刑、拘役或3百元以下罰金。
未指定犯人，而偽造、變造犯罪證據，或使用偽造、變造之犯罪
證據，致開始刑事訴訟程序者，亦同。


司法院資訊處製作；財團法人民間司法改革基金會備份。
